---
title: "UTS Data Mining and Knowledge Management"
author: "Alwan Hazim"
date: "10/27/2020"
output: word_document
---

## Mengenai Data Set
Data ini adalah hasil analisis kimiawi anggur yang ditanam di wilayah yang sama di Italia tetapi berasal dari tiga kultivar berbeda. Analisis menentukan jumlah 13 unsur yang ditemukan di masing-masing dari tiga jenis anggur.

### Klasifikasi Metode Naive Bayes Data Set Wine

```{r}
# Library
library(naivebayes)
library(e1071)
library(caret)
```

```{r}
# Data
wine <- read.csv("D:/Alwan/College/PJJ/wine.csv")
View(wine)
str(wine)

# Mengubah atribut jenis menjadi faktor
wine$Jenis <- as.factor(wine$Jenis)

# Membuat sampel menjadi data training 80% dan data testing 20%
sampel=sample(1:nrow(wine),0.8*nrow(wine),replace=TRUE)
training=data.frame(wine)[sampel,]
testing=data.frame(wine)[-sampel,]

# Membuat model Naive Bayes
modelNB=naiveBayes(Jenis~.,data=training)
prediksi=predict(modelNB,testing)

# Mencari hasil
hasil=confusionMatrix(table(prediksi,testing$Jenis))
hasil
```
Didapatkan output tersebut

Berdasarkan hasil, dapat diketahui hal-hal sebagai berikut :

- Akurasi didapatkan pada output sebesar 0.9294 atau 92.94%. Maka model Naive Bayes dapat mengklasifikasikan dengan akurat sebesar 92.94%.

- Sensitivity/Recall
Jenis 1 -> 22/79 = 0,278
Jenis 2 -> 37/79 = 0,468 
Jenis 3 -> 20/79 = 0,253
Interpretasi : banyaknya prediksi positif yang benar per total positif sebenarnya (aktual). Contoh jenis 1 -> dari total positif sebenarnya (79), prediksi positif yang benar adalah 22 

- Specificity
Jenis 1 -> 2/6 = 0,333
Jenis 2 -> 1/6 = 0,167
Jenis 3 -> 3/6 = 0,5
Interpretasi : banyaknya prediksi negatif yang benar. Contoh jenis 1 -> banyaknya prediksi negatif yang benar adalah 2 dari 6 

- Precision
Jenis 1 -> 22/24 = 0,917
Jenis 2 -> 37/38 = 0,974
Jenis 3 -> 20/23 = 0,87
Interpretasi : banyaknya prediksi positif yang benar per total prediksi positif. Contoh jenis 1 -> banyaknya prediksi positif yang benar adalah 22 dari 24 total prediksi positif 

- F-1 Score
Jenis 1 -> 2/(1/0,917 + 1/0,278) = 0,426
Jenis 2 -> 2/(1/0,974 + 1/0,468) = 0.632
Jenis 3 -> 2/(1/0,87 + 1/0,253) = 0.392
F-1 adalah rata-rata harmonik dari precision dan recall
rata-rata harmonik = n/(1/x1 + 1/x2 + 1/xn)
F-1 = 2/(1/precision + 1/recall)
Makin tinggi F-1 maka precision dan recallnya juga tinggi.
Interpretasi : jika nilai F-1 lebih dari 1 maka model berhasil memprediksi setiap kelasnya dengan baik, tetapi kita lihat dari hasil output bahwa jenis 1 nilainya dibawah 1 maka model tidak baik untuk klasifikasi dataset ini